臺灣高等法院花蓮分院刑事判決　　　　 94年度上易字第111號
上　訴　人　臺灣台東地方法院檢察署檢察官
被　　　告　甲○○
選任辯護人　吳明益律師
上列上訴人因被告竊盜案件，不服臺灣臺東地方法院94年度易字
第43號中華民國94年 7月15日第一審判決（起訴案號：臺灣臺東
地方法院檢察署93年度偵字第 822號），提起上訴，本院判決如
下：
    主  文
上訴駁回。
    理  由
一、本案經本院審理結果，認第一審判決被告甲○○無罪並無不
    當，應予維持，並引用第一審判決書記載之理由。
二、檢察官依告訴人乙○○之請求提起上訴，意旨略以：原判決
    理由認被告甲○○辯稱係遭自稱「徐偉傑」之人詐騙，尚非
    無據；惟被告為資源回收業者，復有贓物前科，且以新台幣
    （下同）二萬五千元與系爭推土機之價值，二者相當懸殊；
    被告僅提出一紙來路不明之切結書，原審遽予輕信而諭知無
    罪判決，實難令告訴人甘服等語。
三、按犯罪事實應依證據認定之，無證據不得認定犯罪事實；不
    能證明被告犯罪者，應諭知無罪之判決，刑事訴訟法第 154
    條第 2項、第301條第1項分別定有明文。又認定犯罪事實所
    憑之證據，雖不以直接證據為限，間接證據亦包括在內，然
    無論直接或間接證據，其為訴訟上之證明，須於通常一般之
    人均不致於有所懷疑，而得確信其為真實之程度者，始得據
    之為有罪之認定，倘其證明尚未達到此一程度，而有合理性
    懷疑之存在時，即無從為有罪之認定；最高法院著有76年台
    上字第4986號判例可資參照。經查：
（一）原審之所以認定被告甲○○無罪，業據原審本於證據作用
      及引諸上開規定及判例見解，於原判決理由中記載甚詳，
      並無違反證據及經驗法則。
（二）又本件雖查無被告所稱之「徐偉傑」其人，惟經依卷附切
      結書上所載之國民身分證字號、手機號碼查詢，分別為黃
      睿斌、徐森禮二人之資料，形式上確均有符合資料之人；
      有別於信手虛捏資料，恆多查無其人之情況，足見上開切
      結書所載資料，乃刻意造假，確有可能「徐偉傑」冒用他
      人真正年籍資料、電話號碼以取信被告。且被告於警方查
      獲時，隨即提出上開資料供參（參警卷第19頁），應尚無
      時間編造符合他人身分證字號、行動電話號碼之資料。是
      其辯稱該紙切結書係遭自稱「徐偉傑」之人詐騙而簽立，
      尚非全然無據。
（三）況告訴人乙○○以系爭推土機施作之工程，業於92年12月
      間驗收完成，有結算驗收證明書一紙在卷可稽。其復自承
      ：該部推土機已有一、二個月沒有在使用，都停放在工地
      ，並沒有請人去工地防護等語（見原審94年7月1日審判筆
      錄）。證人莊信榮亦證稱：該車自完工後即一直停放在那
      邊等語（見原審94年7月1日審判筆錄）；足見系爭推土機
      自工程完成後，即擺放該地已有多日。另依證人陳劍瑞證
      稱：93年3、4月還有看到系爭推土機，車窗有被打破，駕
      駛座罩頂有被拆過，因為護堤只做到推土機停放的地方，
      推土機再過去的地方有一小段都沒有再做護堤，所以依照
      伊判斷，系爭推土機應該是壞掉了等語；及證人莊信榮證
      稱：於93年3月12日見該車玻璃已破等語（均見原審94年7
      月 1日審判筆錄）觀之，該推土機在外觀上確已非完整。
      則被告於洽購之際，依其所見推土機情狀，認自稱「徐偉
      傑」欲充當廢鐵讓售，乃合於情理。
（四）綜合上情，被告因從事資源回收業，在「徐偉傑」冒用他
      人資料，並出示其不知為偽造之身分證件；且系爭推土機
      外觀上已不堪使用等主客觀條件下，因此不疑有他，交付
      二萬五千元定金後，委由他人前往拖吊系爭推土機之可能
      性，實無法完全排除。本件既無確切證據，足以認定被告
      甲○○確有公訴意旨所指犯行，法院即無從遽為有罪之判
      決。而檢察官前開上訴意旨所指，均屬臆測之詞，並無足
      取，其上訴應予以駁回。
（五）至告訴人聲請檢察官上訴狀末所提：被告所為，倘無竊盜
      ，亦為故買贓物一節。因檢察官並無起訴被告贓物犯行；
      且贓物之事實，與檢察官所起訴之被告竊盜事實，基本社
      會事實並非同一，本院即無從審酌，附此敘明。
據上論斷，應依刑事訴訟法第373條、第368條，判決如主文。
本案經檢察官翟光軍到庭執行職務。
中　　華　　民　　國　　94　　年　　9 　　月　　14　　日
                        審判長法  官　吳鴻章
                              法  官　王紋瑩
                              法  官　林德盛
以上正本證明與原本無異。
本件不得上訴。
                              書記官  劉夢蕾
中　　華　　民　　國　　94　　年　　9 　　月　　14　　日
